臺灣臺中地方法院民事判決
110年度建字第18號
原      告  鄭坤龍即普紘工程行


被      告  國朕營造股份有限公司

法定代理人  林駿程  
上當事人間給付工程款事件，本院於民國110年10月26日言詞辯
論終結，判決如下：
    主      文
被告應給付原告新臺幣柒拾肆萬捌仟壹佰伍拾元，及自民國一○
九年十二月二十四日起至清償日止，按年息百分之五計算之利息
。
訴訟費用由被告負擔。
其餘之訴駁回。
本判決於原告以新臺幣貳拾伍萬元供擔保後，得假執行。但被告
以新臺幣柒拾肆萬捌仟壹佰伍拾元為原告預供擔保，得免為假執
行。
其餘假執行之聲請駁回。
    事實及理由
壹、程序方面：
一、按不變更訴訟標的，而補充或更正事實上或法律上之陳述者
    ，非為訴之變更或追加，民事訴訟法第256條定有明文。經
    查，原告聲請對被告核發本院109年度司促字第38086號支付
    命令，請求被告應給付新臺幣（下同）748,149元及自民國1
    09年4月28日起至清償日止，按年息5%計算之利息（司促卷
    第7、57頁），被告於法定期間內對支付命令聲明異議，應
    以支付命令之聲請視為起訴。嗣原告於110年4月27日以民事
    更正訴之聲明暨爭點整理狀更正聲明為「被告應給付751,09
    1元及自起訴狀繕本送達翌日起至清償日止，按年息5%計算
    之利息。」（本院卷第63頁），惟與其提出之事證不符，經
    本院命其說明補正，最後於110年8月27日以民事聲請支付命
    令更正狀更正請求標的為「被告應給付748,150元及自109年
    4月28日起至清償日止，按年息5%計算之利息。」（本院卷
    第101頁），均係補充或更正事實上或法律上之陳述，非為
    訴之變更或追加，核與上開規定相符。
二、被告經合法通知，無正當理由，未於言詞辯論期日到場，核
    無民事訴訟法第386條各款所列情形，爰依原告聲請，由其
    一造辯論而為判決。
貳、實體方面：
一、原告方面：原告前與被告簽立簡式合約書下稱系爭契約），
    由原告向被告承攬位在臺中市○○○街0號隔壁、工程名稱為宜
    欣七街之泥作工程、泥作點工（下稱系爭工程），嗣復追加
    工程，惟被告就系爭工程款項，於108年12月30日匯款給付1
    08年11月之泥作工程部分款項後，即未再付款，迄今尚欠㈠1
    08年11月工程泥作部分款項84,665元、108年12月工程泥作
    款項115,389元、109年1月工程泥作款項23,814元，共計223
    ,866元。㈡109年3月泥作點工款項15,068元。㈢
　　追加工程109年1月泥作工程款項244,438元。㈣全部工程10%
    保留款264,776元，共計應給付工程款748,150元（本院卷第
    137至117頁），爰依約請求被告給付工程款。並聲明：
　㈠被告應給付748,150元及自109年4月28日起至清償日止，按年
    息5%計算之利息。
　㈡願供擔保請准宣告假執行。
二、被告方面：被告未於言詞辯論期日到場，亦未提出準備書狀
    作何聲明或陳述。
三、得心證之理由：
  ㈠原告主張兩造間有承攬契約關係，由原告承攬系爭工程之泥
    作工程、泥作點工及追加工程之泥作工程，原告已依約施作
    完成，並向被告請款，惟被告尚有前述工程款未給付等事實
    ，業據提出簡式合約書2份、估價單1紙、存摺內頁影本、10
    8年12月1日、109年1月1日、109年2月1日及109年4月1日估
    驗單、款項整理表（本院卷第45、67至71、107至117頁）為
    證，再系爭工程每期請款及保留款均由被告公司之工地主任
    詹朝揚依原告施作完工及驗收完成之約定數量製作估驗單，
    被告負責人林駿程均已表示會付款，惟尚未給付等情，並經
    證人詹朝揚於本院審理中到庭證述屬實（本院卷第138頁）
    ，而被告對於原告主張之事實，已於相當時期受合法之通知
    ，且非依公示送達通知，然於言詞辯論期日不到場，亦未提
    出準備書狀為任何爭執，依民事訴訟法第280條第3項準用第
    1項前段之規定，已視同自認。是原告主張之事實，自堪信
    為真實。
  ㈡按稱承攬者，謂當事人約定，一方為他方完成一定之工作，
    他方俟工作完成，給付報酬之契約；報酬應於工作交付時給
    付之，無須交付者，應於工作完成時給付之，民法第490條
    第1項及第505條第1項定有明文。查：被告尚欠原告工程款
    等情，業據證人詹朝揚於本院審理中到庭證稱：「（你在國
    朕營造公司上班是否確實有做到工地主任的任務？）有。（
    我跟國朕簽立合約上有資金、工資問題，是否有陳報國朕公
    司？）每期請款及保留款都已經做資料陳報公司。（工資請
    款項目到公司會計是否有回報給你？〈請求提示110年8月27
    日原告書狀之附件估驗單，本院卷第107-117頁〉)這些估驗
    單是我依照合約上的數量製作，估價單的內容都是正確的，
    原告也確實有做，也已經驗收完成，請款項目後來幾期國朕
    公司只有要求我跟廠商說要晚一點付款，國朕公司老闆林駿
    程只有跟我說一定會付款，但沒有確實的給付日期。」等語
    （本院卷第138頁）相符，應堪認定。
  ㈢末按給付無確定期限者，債務人於債權人得請求給付時，經
    其催告而未為給付，自受催告時起，負遲延責任，其經債權
    人起訴而送達訴狀，或依督促程序送達支付命令，或為其他
    相類之行為者，與催告有同一之效力；遲延之債務，以支付
    金錢為標的者，債權人得請求依法定利率計算之遲延利息；
    應付利息之債務，其利率未經約定，亦無法律可據者，週年
    利率為百分之5，民法第229條第2項、第233條第1項前段、
    第203條分別定有明文。本件原告依約請求被告給付工程款
    之債權，未據其提出兩造間有約定給付期間之證明，核屬無
    確定期限之給付，自應經原告之催告而未為給付，被告始負
    遲延責任。而原告未能舉證於其請求之109年4月28日前已有
    催告被告履行給付工程款而被告遲延給付之事實，故原告僅
    得請求被告自起訴狀繕本送達翌日即支付命令送達翌日即10
    9年12月24日（司促卷第67頁）起至清償日止，按年息5%計
    算之遲延利息，原告請求109年12月24日以前之法定遲延利
    息，於法不合，不應准許。
　㈣從而，原告依承攬契約請求被告應給付工程款748,150元，及
    自109年12月24日起至清償日止，按年息5%計算之遲延利息
    ，為有理由，應予准許，逾此範圍之請求，為無理由，應予
    駁回。
四、原告陳明願供擔保，請求宣告假執行，與民事訴訟法第390
    條第2項之規定並無不合，茲酌定相當擔保金額，予以准許
    。並依民事訴訟法第392條第2項規定，職權酌定相當之擔保
    金額，准被告供擔保後免為假執行。原告其餘假執行之聲請
    ，因訴之駁回而失所依據，不予准許。
五、訴訟費用負擔之依據：原告之請求為一部有理由，一部無理
    由，本院審酌兩造勝敗情形，依民事訴訟法第79條，命由被
    告負擔。
中　　華　　民　　國　　110 　年　　11　　月　　16　　日
                  民事第五庭    法  官  林秀菊
正本係照原本作成。
如對本判決上訴，須於判決送達後20日內向本院提出上訴狀。如
委任律師提起上訴者，應一併繳納上訴審裁判費。
中　　華　　民　　國　　110 　年　　11　　月　　16  　日
                                書記官  劉子瑩